HUGO MIRANDA LOMBA

DESENVOLVEDOR FRONTEND

Magolomba@icloud.com \$\sum 22981141552 \$\sum \text{ hugomiranda.me}\$ \$\mathbb{Q}\$ github.com/hugolomba

in linkedin.com/in/hugolomba/

₽ PERFIL

Sou dedicado no que me proponho a fazer, estou sempre aberto ao novo e disposto a buscar soluções, evoluir e contribuir positivamente no ambiente em que estou envolvido.

Tenho um ótimo relacionamento interpessoal e uma vivência de seis anos no setor bancário, o que me agregou uma vasta experiência com trabalho em equipe, gestão e entrega de resultados.

吟 SKILLS

ReactJs JavaScript

HTML/CSS

NodeJs

ExpressJs

Git/GitHub

Metodologias Ágeis

Adobe Photoshop

Perfil Analítico

EDUCAÇÃO

06/2022 - 11/2022

Web Development Bootcamp, *Ironhack* □

- Bootcamp intensivo de Desenvolvimento Web com vivência prática
- Tecnologias Front end: HTML | CSS | JavaScript (ES6) | React
- Tecnologias Back: ExpressJs | NodeJs | MongoDb. | Axios
- Version Control: Git | GitHub

02/2015 - 12/2019

Graduação em Administração, Faculdade Santo Antonio de Pádua

• Ensino superior em Administração

EXPERIÊNCIA PROFISSIONAL

01/2021 - present

Líder de Tesouraria e Serviços, Itaú Unibanco

Responsável pelos processos administrativos, gestão da tecnologia/equipamentos gestão de agência bancária, equipe, tesouraria e atendimento.

Competências: Gestão · Trabalho em equipe · Liderança · Estratégia · Vendas ·

Atendimento ao cliente

09/2017 - 01/2021

Agente de Negócios/Caixa, Itaú Unibanco

Responsável pelo atendimento, comercialização de produtos, crédito e

investimento, além de atuação no caixa (pagamentos, depósitos, transferências,

saques etc).

Competências: Vendas - Trabalho em equipe - administração de numerário

12/2016 - 09/2017

Estagiário, Itaú Unibanco

Atendimento ao cliente e venda de produtos e serviços.

Competências: Atendimento - Vendas

□ PROJETOS

Portfólio Pessoal 🛮

Site pessoal e Portfólio de projetos.

The Solar System Project 🗷

Uma aplicação com informações e curiosidades sobre o sistema solar.

Abduction Game 🗷

Um jogo feito com JavaScript, HTML e CSS.

■ CURSOS

Curso de JavaScript e TypeScript do básico ao avançado 2022,

Luiz Otávio Miranda, Tales Calogi Malaquias – Udemy 🗷

The Complete JavaScript Course 2022: From Zero to Expert, *Jonas Schmedtmann - Udemy* ☑

TypeScript do básico ao avançado (c/ React, Express), Matheus Battisti - Udemy ☑

React Completo, Origamid 🗷

Trilha Discover Rocketseat, Rocketseat ☑